臺灣臺南地方法院交通事件裁定　　　　96年度交聲字第662號
移送機關　　交通部公路總局嘉義區監理所臺南監理站
受處分人　　甲○○
即異議人
上列受處分人因違反道路交通管理處罰條例案件，對於交通部公
路總局嘉義區監理所臺南監理站民國九十六年七月十一日所為之
裁決處分（處分案號：嘉監南字第裁７４－Ｍ00000000
號）聲明異議，本院裁定如下：
    主  文
原處分關於「汽車駕駛人肇事致人受傷而逃逸」部分撤銷。
前項撤銷部分不罰。
其餘異議駁回。
    理  由
一、原處分意旨略以：受處分人即異議人甲○○（下稱異議人）
    於民國九十六年三月五日下午七時四十五分許，駕駛車牌號
    碼Ｕ８－８８６號營業小客車（下稱Ｕ８－８８６號車），
    沿臺南縣永康市○○路，由北往南方向行經永大路三段與聖
    龍街之有燈號管制之交岔路口時，闖越紅燈，並在該交岔路
    口與郭競呈所騎之車牌號碼Ｌ８Ｒ－１３２號重型機車（下
    稱Ｌ８Ｒ－１３２號機車）發生碰撞，造成郭競呈受有頭部
    外傷、胸部挫傷等傷害，然異議人肇事致人受傷後，未採取
    救護措施及依規定處置而逃逸，嗣經據報到場處理之臺南縣
    警察局警員循線查知其闖紅燈及肇事逃逸之違規事實後，據
    以開單舉發，經原處分機關即交通部公路總局嘉義區監理所
    臺南監理站（下稱原處分機關）以前述違規事實明確，依道
    路交通管理處罰條例（下稱處罰條例）第五十三條第一項、
    第六十二條第三項、第四項、第六十三條第一項之規定，裁
    處異議人罰鍰新臺幣（下同）一萬四千四百元，吊銷駕駛執
    照，一年內禁考，並記違規點數三點。
二、聲明異議意旨略以：異議人不否認有在前述時、地，駕駛Ｕ
    ８－８８６號營業小客車於有燈號管制之交岔路口闖紅燈，
    且不慎與郭競程所騎之Ｌ８Ｒ－１３２號機車發生碰撞，並
    造成郭競程受有頭部外傷、胸部挫傷等傷害，然異議人有立
    即先將郭競程送醫，而返家拿取金錢再至醫院時，卻找不到
    郭競程，異議人並無肇事逃逸之違規情形，且異議人因本件
    車禍所涉及之肇事逃逸刑事案件，亦經臺灣臺南地方法院檢
    察署檢察官查明後為不起訴處分在案，顯見異議人並無原處
    分意旨所稱之肇事逃逸行為，故提起本件異議。
三、按汽車駕駛人，行經有燈光號誌管制之交岔路口闖紅燈者，
    處新臺幣一千八百元以上五千四百元以下罰鍰；汽車駕駛人
    駕駛汽車肇事致人受傷者，應即採取救護措施及依規定處置
    ，並通知警察機關處理，不得任意移動肇事汽車及現場痕跡
    證據，違反者處新臺幣三千元以上九千元以下罰鍰；前項駕
    駛人肇事致人受傷而逃逸者，吊銷其駕駛執照；汽車駕駛人
    有第五十三條情形者，記違規點數三點，處罰條例第五十三
    條第一項、第六十二條第三項、第四項、第六十三條第一項
    第三款分別立有明文，經查：
  (一)本件異議人對於其於九十六年三月五日下午七時四十五分許
    ，駕駛Ｕ８－８８６號車沿臺南縣永康市○○路，由北往南
    方向行經永大路三段與聖龍街之交岔路口時，闖越紅燈，並
    與郭競呈所騎之Ｌ８Ｒ－１３２號機車發生碰撞，造成郭競
    呈受有頭部外傷、胸部挫傷等傷害之情，業為坦承，且有異
    議人、郭競呈及證人李復興之警詢筆錄，以及臺南縣警察局
    南縣警交字第Ｍ00000000號舉發違反道路交通管理
    事件通知單、道路交通事故現場圖、道路交通事故調查報告
    表（一）、（二）、郭競呈之永達醫院驗傷診斷書各一份可
    稽。
  (二)又目擊事發經過之證人李復興於警詢時證稱：我當時見到Ｕ
    ８－８８６號車撞上Ｌ８Ｒ－１３２號機車，致騎士倒地受
    傷，Ｕ８－８８６號車之駕駛人在我要求下才將傷者送醫，
    其並無向警察機關報案或採取其他必要措施等語（見九十六
    年三月二十日警詢筆錄），且證人郭競程於警詢中陳稱：Ｕ
    ８－８８６號車之前車頭撞擊我所騎之Ｌ８Ｒ－１３２號機
    車之子右側車身，致我受傷、車子倒地，過一會兒我有站起
    來質問對方為什麼要闖紅燈後，就坐在安全島上休息，對方
    見狀就自行將車子移置路旁，接著對方只是站在現場說要載
    我前往醫院就醫及修理車子，均無任何動作，就一直在講手
    機，對方是經路人催促要趕快將我送醫治療時，對方才開車
    送我至附近醫院就醫，待到達醫院後，對方即離開，我是事
    後於二十時四十分在醫院請家人打電話報案等語（見九十六
    年三月九日警詢筆錄），核與異議人於警詢及本院調查時陳
    稱：我有停車處理並將傷者送醫，但沒留下資料也沒報警，
    我以自有車輛將傷者送醫（永康市永達醫院），故就離開了
    現場等情相符。再者異議人因本件車禍所涉之肇事逃逸罪嫌
    之刑事案件，經承辦之臺灣臺南地方法院檢察署檢察官調查
    結果，認為異議人肇事逃逸之罪嫌不足，而予以不起訴處分
    在案，經本院調閱同署九十六年度偵字第七九九三號偵查卷
    宗核閱無誤。從而，異議人肇事後並未通知警察機關處理，
    但有將傷者即郭競程送醫，尚無肇事致人受傷後逃逸之情形
    ，應可認定。
  (三)綜上所述，異議人於前述時、地，確有駕車行經有燈號管制
    之交岔路口闖紅燈，以及肇事致人受傷後未通知警察機關處
    理之違規行為，惟並未肇事致人受傷而逃逸之違規情事，則
    原處分機關據以依處罰條例第五十三條第一項、第六十二條
    第三項及六十三條第一項規定，並參酌道路交通管理事件統
    一裁罰基準表之相關規定，就上開闖紅燈及肇事致人受傷後
    未通知警察機關處理之部分，裁處罰鍰共計一萬四千四百元
    ，並記違規點數三點之部分，尚無違誤，惟認定異議人有肇
    事致人受傷而逃逸之行為，而裁處吊銷駕駛執照，且一年內
    禁考之部分，於法即有未合，應由本院將原處分關於肇事致
    人受傷而逃逸之部分撤銷，另為異議人不罰之諭知，至於其
    餘異議部分，應予駁回，以資適法。
四、據上論斷，應依道路交通案件處理辦法第十九條、二十條前
    段，裁定如主文。
中　　華　　民　　國　　96　　年　　12　　月　　13　　日
                  刑事第十一庭  法　官  陳威龍
以上正本證明與原本無異。
如不服本裁定，應於收受送達後5日內向本院提出抗告狀。（應
附繕本）
　　　　　　　　　　　　　　　　書記官　鄭吉裕
中　　華　　民　　國　　96　　年　　12　　月　　14　　日
